臺灣高等法院刑事判決　　　　　　　　94年度上易字第1583號
上　訴　人
即　被　告　甲○○
選任辯護人　陳純仁　律師
上列上訴人因恐嚇等案件，不服臺灣宜蘭地方法院93年度易字第
65號，中華民國94年5月16日第一審判決（起訴案號：臺灣宜蘭
地方法院檢察署92年度偵字第2368號），提起上訴，本院判決如
下：
    主  文
上訴駁回。
    事  實
一、徐振崇（業經原審判決確定）前因收受贓物案件，經臺灣桃
    園地方法院以90年易字第1053號判處有期徒刑5月，於91年6
    月28日易科罰金執行完畢，詎不知悔改，與甲○○、劉哲豪
    （業經原審判決確定），以及張樹元（由原審另行審結）、
    劉永昌（另由臺灣桃園地方法院審理）、黃榮方（另由臺灣
    桃園地方法院審理）、劉文義（另由臺灣台中地方法院審理
    ）、吳金全（另經臺灣宜蘭地方法院檢察署檢察官為不起訴
    處分，認定此次犯行與臺灣桃園地方法院92年易字第1058號
    確定判決具有裁判上一罪之關係，不得再行追訴）以及姓名
    不詳之人數人，基於共同意圖為自己不法所有之概括犯意聯
    絡，自民國92年4月間起，共組竊車集團，分別由2至3人之
    組合，連續持客觀上可作為兇器之六角扳手或大型活動板手
    於附表一所示之時、地，竊取如附表一所示之車輛後，再由
    甲○○打電話向附表一所示之被害人告以：「你的車子在我
    這邊，看你是不是要拿錢來解決事情」等語，藉此以加害財
    產之事向附表一所示之被害人恐嚇要索錢財，致附表一所示
    被害人因恐車子無法尋回，而心生畏懼，乃分別將如附表一
    所示金額依指示匯入附表一所示甲○○所指定之人頭帳戶（
    戶名：王君豪，開戶銀行：萬通銀行，帳號：000000
    0000000號；或戶名：陳月春，開戶銀行：合作金庫，帳號
    ：0000000000000號），其犯罪時間、地點、行為人、犯罪
    事實、被害人、所犯法條詳如附表一所示，嗣經警循線查獲
    ，並扣得行動電話8支、萬通商業銀行存摺1本（戶名王豪君
    ）、合作金庫金融卡1張（戶名陳月春）、六角扳手1支、大
    型活動扳手1支、鑰匙30支等物。
二、案經宜蘭縣蘇澳分局報告臺灣宜蘭地方法院檢察署檢察官偵
    查起訴。
    理  由
一、訊據被告甲○○對於附表一編號一至二十三等二十三次犯行
    於原審及本院審理中坦承不諱，核與附表一所示被害人所指
    述失竊車輛及被恐嚇而依指示匯款至人頭帳戶之情節相符，
    此外，有該等車輛失竊亦有車輛失竊查詢表在卷可參，另附
    表一所示被害人分別匯入如附表一所示之金額人頭帳戶王豪
    君及陳月春之事實，亦有卷附匯款紀錄單及存摺影本，以及
    有行動電話8支、萬通商業銀行存摺1本（戶名王豪君）、合
    作金庫金融卡1張（戶名陳月春）、六角扳手1支、大型活動
    扳手1支、鑰匙30支等扣案可佐，被告犯行堪以認定。
二、核被告甲○○所為係犯如附表一所示之罪名。被告甲○○與
    劉哲豪、徐振崇就附表編號一所示之恐嚇取財犯行及加重竊
    盜犯行與附表一所示之行為人欄之人間具有犯意聯絡行為分
    擔，分別為共同正犯。另被告甲○○所犯二十三次、均時間
    緊接，手段相若，犯罪構成要件相同，顯然係基於概括犯意
    反覆為之，應依刑法第56條連續犯之規定，以一罪論，並加
    重其刑。被告所犯前開上開二罪間，有方法結果之牽連關係
    ，應依刑法第55條之規定，從較重之恐嚇取財罪處斷。原審
    認被告罪證明確，適用刑法第28條、第56條、第55條、第32
    1條第1項第3、4款、第346條第1項、第3項，第47條、第38
    條第1項第2款，罰金罰鍰提高標準條例第一條前段之規定，
    及審酌被告之素行、犯罪之動機、手段、犯案次數所造成之
    損害及犯罪後坦承犯行等一切情狀，量處有期徒刑三年。復
    說明扣案之行動電話8支、萬通商業銀行存摺1本（戶名王豪
    君）、合作金庫金融卡（戶名陳月春）、六角扳手1支、大
    型活動扳手1支、鑰匙30支為被告所有供犯罪所用，依法應
    予沒收。另扣案女用鞋14雙、恐嚇便條紙2張桌曆1本、大哥
    大門申請門號單2張、筆記本2本、范老強行照1張、男用黑
    色皮包、女用咖啡色皮包、音響主機、汽車電源連接線1條
    、三聯式發票、萬通銀行存摺1本（馮蕙雯）、彰化銀行存
    摺1 本（高萬築）、彰化銀行金融卡1張、曳引機操作手冊1
    本、車鑑圖書、CD轉換機3台、音響主機11台、音響變壓器6
    台、音響喇叭8個、貨車活機筒13條、手套12雙、砂輪機1台
    、吊鐵鍊1條、工具1批、工具1箱、工具箱2盒及千斤頂1組
    等物品無法證明與本件犯罪有關，爰不宣告沒收。其認事用
    法均無違誤，量刑亦稱妥適，被告上訴意旨指摘原判決量刑
    過重，核無理由，其上訴應予駁回。
三、公訴意旨另以：被告甲○○另涉有如附表二（一）（即起訴
    書附表編號28號）、（二）（即起訴書附表編號20號）、（
    三）（即起訴書附表編號19號）所示之犯行，且此部分犯行
    且與前揭有罪部分有連續犯裁判上一罪關係云云。
（一）按犯罪事實應依證據認定之，無證據不得認定犯罪事實。
      又不能證明被告犯罪者，應諭知無罪之判決，刑事訴訟法
      第154條第2項、第301條第1項分別定有明文。再公訴人之
      起訴，本以使被告受刑事訴追為目的，故其起訴事實是否
      與真實事實相符，自應調查其他證據，以資審認，苟其所
      為攻擊之詞，尚有瑕疵，則在此瑕疵未予究明以前，即不
      能遽採為斷罪之基礎。另按事實之認定，應憑證據，如未
      能發現相當證據，或證據不足以證明，自不能以推測或擬
      制之方法，為裁判基礎。
（二）公訴意旨認被告涉犯附表二之竊盜罪及恐嚇取財罪，無非
      係以被害人許德全、李昇桐、謝聰義、吳美燕、邱文進於
      警詢之指訴為其論據。
（三）訊據被告甲○○堅決否認有何附表二所示之犯行，辯稱對
      該犯行並不知情且未參與。經查，被害人許德全、李昇桐
      、謝聰義於警詢中之指訴僅得證明伊等所有如附表所示之
      車輛於附表二所示時、地失竊，復接獲不詳姓名年籍之人
      電話要求匯款，是由被害人之指述尚不得據以證明被告甲
      ○○確曾參與前揭之竊盜犯行，此外，公訴人又未提出其
      他任何事證足供本院調查佐證被告甲○○確有參與附表二
      之犯行，犯罪即屬不能證明，惟公訴人係以此部分與前揭
      有罪部分具有裁判上一罪之連續犯關係起訴，原審不另為
      無罪之諭知，亦無不合。
據上論斷，應依刑事訴訟法第368條，判決如主文。
本案經檢察官沈世箴到庭執行職務。
中　　華　　民　　國　　94　　年　　12　　月　　14　　日
　　　　　　　　　刑事第十九庭審判長法　官  葉騰瑞
　　　　　　　　　　　　　　　　    法　官  謝靜恒
　　　　　　　 　 　　　　　　　　　法　官  莊明彰
以上正本證明與原本無異。
不得上訴。
                                    書記官  廖逸柔
中　　華　　民　　國　　94　　年　　12　　月　　14　　日
附錄：本案論罪科刑法條全文
刑法第346條
意圖為自己或第 3 人不法之所有，以恐嚇使人將本人或第 3 人
之物交付者，處六月以上五年以下有期徒刑，得併科1000元以下
罰金。
以前項方法得財產上不法之利益，或使第 3 人得之者，亦同。
前二項之未遂犯罰之。
